# 上市公司转让控股、参股公司股权是否需要经过评估。

提问人：damon0306 时间：2016-12-30 16:59:39
如题，上市公司转让控股、参股公司股权是否需要经过评估？有无明确文件规定？

回答人：chenyiwei
股票上市规则对何时需进行交易标的评估有明确规定。但在很多情况下，为了证明交易是按公允价值达成的，通常会聘请评估机构对交易标的进行评估。 另外对国有控股的上市公司，或者转让股权给国有控股公司的情况，按照国有资产管理的有关规定，如《企业国有资产评估管理暂行办法》（国务院国资委第 12 号令）等，也会要求必须对标的进行评估。